【裁判字號】    89,易,3676
【裁判日期】    900221
【裁判案由】    傷害
【裁判全文】
臺灣板橋地方法院刑事判決                        八十九年度易字第三六七六號
    公  訴  人  臺灣板橋地方法院檢察署檢察官
    被      告  丙○○
右列被告因傷害案件，經檢察官提起公訴（八十九年度偵字第一五七八三號），本院
判決如左：
    主  文
丙○○無罪。
    理  由
一、公訴意旨略以：丙○○係甲○○之妻，二人已協議分居，丙○○於八十九年一月
    十日晚上十九時三十分許，到台中市南屯區○○○街二四一號十二樓之五甲○○
    租屋處看其女兒蔡嬿容，惟蔡嬿容因在彰化縣線西鄉老家，引起丙○○不滿，雙
    方因而起爭執，至晚上二十時許，雙方互基於傷害犯意，互相拉扯、毆打，致雙
    方均受有傷害，甲○○受有右肩左手上臂、左手前臂、右手腕、兩二腿前面、右
    小腿外側多處皮下瘀血之傷害。因認丙○○係犯刑法第二百七十七條第一項之傷
    害罪嫌云云。
二、訊據被告丙○○矢口否認毆打被告，辯稱：當時甲○○以萬用刀押住伊，伊搶不
    過他，有推他，也拉不動他，但伊並沒有毆打甲○○等語。
三、按犯罪事實應依證據認定之，無證據不得推定其犯罪事實。又不能證明被告犯罪
    者，應諭知無罪之判決，刑事訴訟法第一百五十四條、第三百零一條第一項分別
    定有明文；又告訴人之告訴，係以被告受刑事訴追為目的，是其陳述是否與事實
    相符，仍應調查其他証據以資審認，最高法院五十二年台上字第一三００號判例
    亦著有明文。
四、本件經查：
（一）訊據與告訴人同租住處證人乙○○於偵查時証稱：「我回家時在外面有聽到『
      女生喊救命』，我馬上開門進去，發現男女二人都有肢體衝突，我進去時他們
      二人還在推來推去吵架，後來我了解他們為了子女問題，『男的要求進去房間
      談，女方不同意，要回家』，『男的不讓他走，女的後來衝出去喊救命』，之
      後就被警方帶走了。」、「無法判斷何人先動手，女方有摔倒，『男的也撞到
      桌角』，女方有丟鞋子，有無丟到，不記得」、「當時（甲○○）大腿有劃傷
      ，他們二人有在搶一把瑞士刀。」等語，可知當時係被告在喊救命，而互相拉
      扯之原因係因被告要離去，但告訴人甲○○「不讓被告離開」，被告辯稱當是
      告訴人拿了一把瑞士刀要脅伊，不讓伊走，故與甲○○搶瑞士刀等語，堪信為
      真。
（二）告訴人甲○○雖亦受有右肩左手上臂、左手前臂、右手腕、兩二腿前面、右小
      腿外側多處「皮下瘀血」之傷害，但大腿並沒有「刀傷」，有診斷証明書可憑
      ，甲○○指稱是「被告持刀抵住伊的腿」、証人詹均全証稱「告訴人腿部有劃
      傷」云云，即無可採；且証人詹均全証稱告訴人甲○○「有撞到桌角」，而甲
      ○○之傷勢均係皮下瘀傷，即有可能是與被告拉扯中，自行撞到桌角所致；而
      被告因為見告訴人持刀不讓其離開，心生恐懼已達到喊救命的程度，其用力與
      告訴人搶刀、拉扯、丟鞋子之抵抗行為，即尚難謂非正當防衛，被告基於正當
      防衛行為，造成告訴人輕微瘀傷，亦無防衛過當可言，均難認被告有故意傷害
      告訴人之不法犯意存在。
三、此外復查無其他積極証據可証明被告犯罪，自應諭知被告無罪之判決。
據上論斷，應依刑事訴訟法第三百零一條第一項前段，判決如主文。
本案經檢察官李嘉明到庭執行職務
中      華      民      國    九十      年      二      月    二十一    日
                                      臺灣板橋地方法院刑事第三庭
                                          法  官 畢  乃  俊
右正本證明與原本無異。
如不服本判決，應於判決送達後十日內，向本院提出上訴狀。
                                          書記官  陳  怡  真
中      華      民      國    九十      年      二      月    二十一    日


司法院資訊處製作；財團法人民間司法改革基金會備份。
